最　高　行　政　法　院　裁　定
                                     100年度裁字第1328號
聲  請  人　蔡鏡輝
上列聲請人因與相對人考選部間考試事件，對於中華民國100年1
月20日本院100年度裁字第173號裁定及99年11月9日臺北高等行
政法院99年度訴字第2028號裁定，本於行政訴訟法第273條第1項
第1款聲請再審部分，本院裁定如下：
　　主  文
再審之聲請駁回。
再審訴訟費用由聲請人負擔。
　　理  由
一、按對於確定裁定聲請再審，應依行政訴訟法第283條準用同
    法第277條第1項第4款之規定表明再審理由，此為必須具備
    之程式。所謂表明再審理由，必須指明確定裁定有如何合於
    行政訴訟法第273條所定再審事由之具體情事，始為相當。
    倘僅泛言有再審事由而無具體情事者，仍難謂已合法表明再
    審理由，所為再審之聲請，即屬不合法。
二、聲請人對於本院裁定及臺北高等行政法院裁定以其有行政訴
    訟法第273條第1項第1款事由聲請再審，其聲請意旨略以：
    （一）考試院97年度考台訴決字第80號訴願決定，有行政程
    序法第101條「誤寫誤算或其他類似之錯誤」情形，並有行
    政程序法第111條第5、7款之無效事由，自有訴願法97條第1
    項第1款之適用；又此一再審期間，應自知悉時起算，則本
    件並無任何遲誤期間之情事。（二）臺北高等行政法院99年
    度訴字第2028號裁定，認定本件為同一案件而有一事不再理
    之適用，顯背離一事不再理之意義，並違反行政訴訟施行法
    第4條之規定。又98年度相同之考試，業經台北高等行政法
    院通知於100年2月18日開庭，足見臺北高等行政法院99年度
    訴字第2028號裁定之見解毫無法令依據可言，並有逾越權限
    及濫用權力之情事等語。
三、本院查：聲請人不服考試院訴願決定提起行政訴訟，經臺北
    高等行政法院99年度訴字第2028號裁定駁回聲請人之訴，聲
    請人不服提起抗告，經本院100年度裁字第173號裁定駁回聲
    請人之抗告，係以：（一）本件聲請人係考試院97考台訴決
    字第80號訴願決定之訴願人，而非訴願人以外之利害關係人
    ，自無行政訴訟法第106條第1項但書規定之適用。（二）訴
    願法第97條關於訴願決定再審程序之規定，係就已確定且不
    得再提起行政訴訟之訴願決定，於具有法定再審事由時，得
    由訴願機關再為審查之特別救濟程序，則依再審程序作成之
    訴願不受理決定，雖屬行政處分，然有別於一般通常訴願決
    定，自不得再成為行政訴訟審查之對象。（三）對已決定或
    撤回之訴願事件重行提起訴願者，應為不受理之決定，訴願
    法第77條第7款定有明文。本件聲請人參加96年律師考試，
    不服相對人不予及格及否准其閱覽、複印試卷等處分，提起
    訴願，經考試院以97考台訴決字第80號訴願決定駁回確定，
    嗣聲請人對上開訴願決定申請再審，經考試院以99考台訴決
    字第52號決定訴願再審不受理；另聲請人就上開業經訴願決
    定標的之同一事件，重行提起訴願及申請再審，經考試院99
    考台訴決字第113號決定訴願及再審之申請均不受理，聲請
    人不服，一併提起行政訴訟，則聲請人之訴即難謂合法，應
    予駁回，其抗告亦難認有理由，應予駁回等語。經核本件聲
    請再審理由，無非重述其於前訴訟程序所提出而為前訴訟程
    序裁判所不採之主張，或重申其對於前訴訟程序裁判不服之
    理由，核未具體表明原確定裁定究有何合於行政訴訟法第27
    3條第1項第1款再審事由之具體情事，揆之首揭規定及說明
    ，其再審之聲請為不合法，應予駁回。至於聲請人本於行政
    訴訟法第273條第1項第13款、第14款聲請再審部分，本院另
    行裁定移送。
四、據上論結，本件聲請為不合法。依行政訴訟法第283條、第
    278條第1項、第104條、民事訴訟法第95條、第78條，裁定
    如主文。
中　　華　　民　　國　　100　 年　　5　　 月　　26　　日
                    最高行政法院第一庭
                        審判長法官　鍾　耀　光
                              法官　黃　淑　玲
                              法官　鄭　小　康
                              法官　林　樹　埔
                              法官　陳　秀　

以  上  正  本  證  明  與  原  本  無  異
中　　華　　民　　國　　100　 年　　5　　 月　　26　　日
　　　　　　　　　　　　　　　書記官　王　福　瀛